# Beispiel-Daten und Aufbereitung

```{r, include=FALSE}
source("R/packages.R")
```

```{r, echo=FALSE, cache=FALSE}
knitr::read_chunk("R/read_data.R")
```

## Laden der Daten und Übersicht

* Wir verwenden einen Ausschnitt der Daten aus der Beispielstudie. Konkret handelt es sich um Posts mit dem Suchwort *impf*, die zwischen dem 1. Mai 2016 und dem 8. Juli 2019 im Elternforum [Urbia](https://www.urbia.de/forum) veröffentlicht wurden. Ausgeschlossen wurden unter anderem
  * sehr kurze Posts (weniger als 19 Wörter)
  * Posts mit dem Wort *schimpf*
  * Posts zur Impfung von Haustieren (nach einem kurzen Diktionär)
* Die Dokumentation zur Studie gibt weitere Informationen zur Erhebung und Bereinigung der Rohdaten.
* Diese Daten können aus Copyright- und Privacy-Gründen nicht auf GitHub veröffentlicht werden. Ich habe Sie daher im LMS hochgeladen. Bitte ladet die ZIP-Datei herunter.
  * Wenn ihr sie mit dem Code aus dem Repository integrieren wollt, müsst ihr sie in den Ordner "data" unter "R" entpacken.

```{r read-data, eval=TRUE, message=FALSE}

```

* Der Datensatz besteht aus 12,635 Posts.
  * Die Variable `post` enthält den vollen Text des Posts.
  * Die Variable `author` enthält den Accountnamen, von dem der Post abgegeben wurde.
  * Die Variable `date` enthält den Tag der Veröffentlichung.
  * Die Variable `wc` enthält die Zahl der Wörter des Posts.
  * Die Variable `thread_title` enthält den Titel des Diskussions-Threads.
* Pro Monat sind zwischen ca. 120 und 1.000 Posts in unserer Stichprobe.
* Typische Posts haben einen Umfang von zwischen 40 und 100 Wörtern (Zur Erinnerung: Sehr kurze Post wurden bereits ausgeschlossen).


