--- 
title: "Mini-Workshop (Structural) Topic Models"
author: "Marko Bachl"
date: "Sommersemester 2020 | IJK Hannover"
site: bookdown::bookdown_site
documentclass: book
bibliography: [book.bib]
biblio-style: apalike
link-citations: yes
description: "Material für den Mini-Workshop (Structural) Topic Models"
---

```{r setup, include=FALSE}
knitr::opts_chunk$set(echo = TRUE, message = FALSE, warning = FALSE)
options(scipen = 10, digits = 2)
```

```{r, echo=FALSE, cache=FALSE}
knitr::read_chunk("R/packages.R")
```

# Überblick

## Inhalt des virtuellen Mini-Workshops

XXX

## Welche Inhalte wir nicht behandeln

[@maierApplyingLDATopic2018; @robertsStmPackageStructural2019]



## Aufbau des Workshops

* Inhaltlicher Aufbau: Siehe Kapitel-Gliederung

### Material {-}

* Dieses Dokument + R Skripte: (Hoffentlich) mehr oder weniger selbsterklärendes Material
  * Kuratierte Form ist dieses HTML-Dokument
  * Es gibt auch ein PDF, das ich aber nicht formatiert habe

* Screencast: Ich gehe über das Material und erkläre es auf der Audio-Spur. Mal sehen, wie hilfreich das ist. Die Screencasts stelle ich über das LMS zur Verfügung.

* Übungen: Zu einigen Analysen gibt es Übungsaufgaben.
  * XXX

### Pakete {-}

Wir verwenden die folgenden Pakete


```{r packages, eval=TRUE, tidy=TRUE, message=FALSE}

```
